【裁判字號】    92,毒抗,459
【裁判日期】    920930
【裁判案由】    毒品危害防制條例
【裁判全文】
臺灣高等法院刑事裁定                            九十二年度毒抗字第四五九號
    抗  告  人  甲○○
右抗告人因毒品危害防制條例案件，不服臺灣基隆地方法院九十二年度毒聲字第六四
三號，民國九十二年七月三十一日裁定（聲請案號：九十二年聲戒字第一六二號、九
十二年度毒偵字第三三七號），提起抗告，本院裁定如左：
    主  文
抗告駁回。
    理  由
一、原裁定意旨略以：被告甲○○前因二次施用第二級毒品安非他命案件，經先後二
    次裁定送觀察、勒戒後，均無繼續施用毒品之傾向，由臺灣板橋地方法院及臺灣
    基隆地方法院檢察署檢察官各於民國八十七年十一月二十三日及九十年四月九日
    ，分別以八十七年度偵字第二四六二０號及九十年度毒偵緝字第五二號為不起訴
    處分確定。詎被告復於九十二年三月二十三日下午五時七分許採尿前回溯九十六
    小時內，在不詳地點施用第二級毒品甲基安非他命，為警於同年月二十三日下午
    五時許，在基隆市○○區○○路二十二巷四之二號三樓住處，依毒品危害防制條
    例第二十五條規定強制通知其至警局採尿並送驗。認毒品檢驗學上之常規，尿液
    安非他命反應所使用之檢驗方法，對於受檢驗者是否確有施用毒品行為之判斷，
    在檢驗學常規上恆有絕對之影響。其以酵素免疫分析或薄層定性分析等方式為初
    步篩檢者，因具有相當程度偽陽性之可能，如另以氣（液）相層析、質譜分析等
    較具公信力之儀器為交叉確認，因出現偽陽性反應之機率極低，核足據為對涉嫌
    人不利之認定，此亦為邇來我國實務所是認。並以被告採集之尿液經臺灣檢驗科
    技股份有限公司八十九年十二月二十七日編號ＣＨ二○○三／三０三五九號濫用
    藥物尿液檢驗報告及法務部調查局九十二年七月十一日調科壹字第０九二六二六
    一０六四０號檢驗通知書，均採氣相層析質譜儀法為確認檢驗方式，檢驗結果分
    呈安非他命類及甲基安非他命之陽性反應，依此記載所示，其所進行者已包括以
    氣相層析質譜議法為確認檢驗等過程，因出現偽陽性反應之機率極低，堪可認定
    被告確有施用第二級毒品甲基安非他命之行為無訛，認被告三犯毒品危害防制條
    例第十條第二項之施用第二級毒品罪，爰依同條例第二十條第三項但書之規定，
    裁定令入戒治處所施以強制戒治。
二、本件抗告意旨略以：抗告人即被告於九十二年四月二十八日偵訊時陳明於九十二
    年三月中旬因重感冒到藥房買「斯斯咳嗽膠囊」請求送驗，九十年四月後尿液檢
    驗均無毒性反應云云。
三、本院查：抗告人為警查獲時，經採集尿液，送衛生署濫用藥物檢驗認可機構台灣
    檢驗科技股份有限公司 (認可證書：管檢認可字第０一五號)及以ＥＩＡ酵素免
    疫分析法為初步檢驗，再以氣相層析質譜儀法 (ＧＣ＼ＭＳ)為確認檢驗，檢驗
    結果呈安非他命陽性反應，抗告人於九十二年四月二十八日偵訊時請求將尿液送
    複驗，此有偵訊筆錄在卷可查，公訴人依據抗告人聲請，將被告採集之尿液，送
    請法務部調查局複驗亦呈安非他命陽性反應，此有該局檢驗通知書在卷可查，抗
    告人嗣於本件提起抗告另主張當時因重感冒服用上開藥品，顯係事後卸責之詞，
    自無可信。足認抗告人採尿前九十六小時內有施用第二級毒品安非他命之行為。
    原審因而准檢察官之聲請，依毒品危害防制條例第二十條第三項但書之規定，裁
    定令抗告人入戒治處所施以強制戒治，認事用法，尚無不當，抗告人不服原裁定
    提起抗告，為無理由，應予駁回。
四、據上論斷，應依刑事訴訟法第四百十二條裁定如主文。
中      華      民      國    九十二    年      九      月    三十      日
                              臺灣高等法院刑事第二十三庭
                                  審判長法  官  黃  瑞  華
                                        法  官  陳  坤  地
                                        法  官  王  淑  滿
右正本證明與原本無異。
不得再抗告。
                                        書記官  陳  思  云
中      華      民      國    九十二    年      九      月    三十      日


司法院資訊處製作；財團法人民間司法改革基金會備份。
